【裁判字號】    99,訴,1342
【裁判日期】    990614
【裁判案由】    毒品危害防制條例
【裁判全文】
臺灣臺中地方法院宣示判決筆錄          99年度訴字第1342號
公  訴  人  臺灣臺中地方法院檢察署檢察官
被      告  乙○○
指定辯護人  本院公設辯護人丙○○
上列被告因毒品危害防制條例案件，經檢察官提起公訴（九十九
年度毒偵字第一四三五號），並聲請認罪協商，本院合議庭裁定
由受命法官獨任進行認罪協商程序後，於中華民國九十九年六月
十四日下午四時，在本院第十三法庭宣示判決，出席職員如下：
                                  法  官  蔡建興
                                  書記官  黃英寬
法官起立朗讀判決主文、犯罪事實要旨、處罰條文，及告以上訴
限制、期間並提出上訴狀之法院，且諭知記載其內容：
一、主文：
    乙○○施用第一級毒品，累犯，處有期徒刑玖月，扣案之第
    一級毒品海洛因殘渣袋壹個沒收銷燬之，扣案之注射針筒壹
    支沒收；又施用第二級毒品，累犯，處有期徒刑柒月。主刑
    部分應執行有期徒刑壹年貳月。
二、犯罪事實要旨：
    本件犯罪事實引用起訴書之記載（如附件）。
三、處罰條文：
    毒品危害防制條例第十條第一、二項。
四、協商判決除有刑事訴訟法第四百五十五條之四第一項第一款
    於本訊問程序終結前，被告撤銷協商合意或檢察官撤回協商
    聲請者；第二款被告協商之意思非出於自由意志者；第四款
    被告所犯之罪非第四百五十五條之二第一項所定得以協商判
    決者；第六款被告有其他較重之裁判上一罪之犯罪事實者；
    第七款法院認應諭知免刑或免訴、不受理者情形之一，及違
    反同條第二項「法院應於協商合意範圍內為判決；法院為協
    商判決所科之刑，以宣告緩刑或二年以下有期徒刑、拘役或
    罰金為限」之規定者外，不得上訴。
五、如有上開可得上訴情形，得自收受宣示判決筆錄送達之日起
    十日內，向本院提出上訴書狀，上訴於第二審法院。
中    華    民    國    99    年    6     月    14    日
                        刑事第十三庭  書記官  黃英寬
                                      法  官  蔡建興
以上正本證明與原本無異。
                                      書記官  黃英寬
中    華    民    國    99    年    6     月    14    日
附件：
臺灣臺中地方法院檢察署檢察官起訴書                  登股
                                    99年度毒偵字第1435號
    被      告  乙○○  男  43歲（民國○○年○○月○○日生）
                        住臺中縣大安鄉○○村○○○路31
                        號
                        （現另案在臺灣臺中監獄執行中）
                        國民身分證統一編號：Ｚ000000000號
上列被告因違反毒品防制條例案件，業經偵查終結，認應提起公
訴，茲將犯罪事實及證據並所犯法條分敘如下：
        犯罪事實
一、乙○○前因施用毒品案件，經觀察、勒戒後，認無繼續施用
    毒品之傾向，於民國92年6月9日釋放，並由本署檢察官以92
    年度毒偵字第1547號為不起訴處分確定。復於96年間，因施
    用毒品案件，經法院判處有期徒刑6月。再因竊盜案件，經
    法院判處應執行有期徒刑10月、3月，應執行刑有期徒刑11
    月確定，於95年12月13日執行完畢。詎仍不知悔改，復基於
    施用第一級、第二級毒品之犯意，於99年2月6日凌晨零時許
    ，在臺中縣大甲鎮○○路113巷6號友人之住處，以將毒品海
    洛因加水稀釋後注射手臂之方式，施用第一級毒品海洛因1
    次，隨後又以燒烤玻璃球方式，施用第二級毒品甲基安非他
    命1次。嗣於99年2月6日凌晨1時40分許，因另案通緝為警在
    上址查獲，並扣得注射針筒1支、殘渣袋1個等物。經其同意
    為警採尿送驗，結果呈可待因、嗎啡、安非他命、甲基安非
    他命陽性反應。
二、案經臺中縣警察局大甲分局報告偵辦。
            證據並所犯法條
一、上揭犯罪事實，業據被告乙○○於本署偵查中坦承不諱，且
    有詮昕科技股份有限公司出具之濫用藥物尿液檢驗報告乙紙
    附卷可稽。足徵被告之上開自白均與事實相符。又被告前因
    施用毒品案件，經依臺灣臺中地方法院裁定送觀察、勒戒後
    ，認無繼續施用毒品之傾向，於92年6月9日執行完畢釋放；
    復於96年間因施用第一級毒品案件，經同法院判處有期徒刑
    6月確定等情，亦有本署刑案資料查註紀錄表及全國施用毒
    品案件紀錄表各乙份在卷可參。本件被告上開施用毒品犯行
    ，距其初犯經觀察、勒戒執行完畢之釋放日，雖已逾5年，
    惟其既於上述觀察、勒戒執行完畢後5年內，又再犯施用毒
    品案件，並經法院判刑確定，顯見先前所實施之觀察、勒戒
    ，尚不足遮斷其施用毒品之毒癮，揆諸毒品危害防制條例第
    20條、第23條的立法理由及參照最高法院97年第5次刑事庭
    會議之決議，其本件犯行既非屬該條例第20條第3項所定「5
    年後再犯」之情形，自應逕行追訴。綜上所述，被告再犯上
    述施用毒品之犯嫌，均應堪認定。
二、核被告乙○○所為，係犯毒品危害防制條例第10條第1項之
    施用第一級毒品、第2項之施用第二級毒品等罪嫌。被告所
    犯上開2罪間，犯意各別，罪名互殊，請予分論併罰。又被
    告曾因2度竊盜案件，經臺灣臺中地方法院各判處有期徒刑
    10月、3月，合併定應執行刑為有期徒刑11月確定，甫於95
    年12月13日縮刑期滿執行完畢，有本署刑案資料查註紀錄表
    1 份在卷可按。其於有期徒刑執行完畢後，5年內故意再犯
    本件有期徒刑以上之罪，為累犯，請依刑法第47條第1項規
    定，加重其刑。扣案物請依法宣告沒收。
三、依毒品危害防制條例第23條第2項、刑事訴訟法第251條第1
    項提起公訴。
    此  致
臺灣臺中地方法院
中    華    民    國    99    年    4     月    28    日
                              檢  察  官  甲○○
本件正本證明與原本無異
中    華    民    國    99    年    5     月    10    日
                              書  記  官  林孟依
附錄本案所犯法條全文
毒品危害防制條例第10條
施用第一級毒品者，處 6 月以上 5 年以下有期徒刑。
施用第二級毒品者，處 3 年以下有期徒刑。

司法院資訊處製作；財團法人民間司法改革基金會備份。
